【裁判字號】    98,消債更,166
【裁判日期】    980901
【裁判案由】    聲請更生程序
【裁判全文】
臺灣彰化地方法院民事裁定           98年度消債更字第166號
聲  請  人
即債 務 人    甲○○
上列當事人因消費者債務清理事件，聲請保全處分，本院裁定如
下：
    主  文
聲請駁回。
    理  由
一、按法院就更生之聲請為裁定前，得因利害關係人之聲請或依
    職權，以裁定為保全債務人財產、停止對於債務人財產強制
    執行程序、受益人或轉得人財產及其他必要之保全處分，消
    費者債務清理條例第19條第1項第1、3、4、5款定有明文。
    而上開消費者債務清理條例第19條第1項第1款所稱保全處分
    ，應係為防止債務人財產減少，以債務人為對象，限制其處
    分財產之保全；同條第3款，則係基於維持債權人間之公平
    受償，使債務人有重建更生之機會，以債權人為對象，限制
    其聲請強制執行所為之保全。是法院就更生之聲請為裁定前
    ，自應依債務人之財產狀況，就保全處分對債務人更生目的
    達成之促進，及保全處分實施就相關利害關係所生影響，兼
    顧債權人權益，避免債務人惡意利用保全處分，阻礙債權人
    行使權利，或作為延期償付手段之可能性，綜合比較斟酌，
    決定有無以裁定為保全處分之必要。
二、本件聲請意旨略以：聲請人現因債權人台北富邦商業銀行股
    份有限公司向本院聲請強制執行，為防杜債務人之財產減少
    ，維持債權人間之公平受償，爰依消費者債務清理條例第19
    條之規定，請求裁定停止本院98年度司執字第22698號薪資
    強制執行事件之程序。
三、經查，債權人台北富邦商業銀行股份有限公司業已就聲請人
    對第三人彰化縣陽明國中（設台北市○○街17號17樓）之每
    月應領薪資於三分之一範圍內強制執行，此業經本院職權調
    取98年度司執字第22698號強制執行等卷，查核屬實。然查
    ，上開強制執行事件現與本院98年度司執字第21258號併案
    辦理中。惟以聲請人自陳每月薪資約為30,000元觀之，其債
    權人於保全處分至多120日之期間內，可得受償之金額不高
    ，停止前開執行程序對於維持債權人間公平受償無甚助益，
    況如其他債權人若認有執行實益，亦非不得具狀就前開執行
    程序參與分配。又聲請人既已向本院聲請更生，顯見聲請人
    已無意繼續依協商條件履行，前開執行程序更不致造成聲請
    人無法維持基本生活，亦不致阻礙聲請人重建更生之機會。
    且聲請人若認遭前開強制執行後所餘薪資已不足維持與其共
    同生活之親屬生活所必需，亦得依法向執行法院聲明異議，
    以尋求救濟。綜上說明，本件尚無停止對聲請人薪資債權強
    制執行程序之必要。
四、次查，聲請人主張其所有坐落彰化縣秀水鄉○○段1610地號
    之土地及坐落前開土地上彰化市○○鄉○○段593、594建號
    之房屋（門牌號碼為彰化縣秀水鄉○○路37、39號）等不動
    產（下稱系爭房、地），因債務人所負債務總額為新台幣（
    下同）7,240,573元，其中三信商業銀行股份有限公司（下
    稱三信銀行）之債權，係屬有擔保債權，金額已達6,373,
    000 元，而系爭房、地之公告現值僅3,199,200元，此有卷
    附財產及收入狀況說明書、財政部臺灣省中區國稅局財產歸
    屬資料清單及財團法人聯合徵信中心債權人清冊在卷可憑。
    縱系爭房、地經執行法院查封拍賣，其賣得價金於清償三信
    銀行之債權後，應無餘額。從而，上述執行程序之進行與否
    ，既於維持全體無擔保或無優先權之債權人間公平受償目的
    無影響，揆諸上開說明，亦無職權裁定為不動產保全處分之
    必要。
四、綜上，本件債務人所為保全處分之聲請，於法即有未合，應
    予駁回，爰裁定如主文。
中    華    民    國    98    年    9    月    1    日
              民事第二庭    法      官  施錫揮
上為正本係照原本作成
如不服本裁定，應於裁定送達後10日內，以書狀向本院提出抗告
，並繳納抗告費新臺幣1千元
中    華    民    國    98    年    9    月    1    日
                            書  記  官  蕭秀吉


司法院資訊處製作；財團法人民間司法改革基金會備份。
